【裁判字號】    97,抗,437
【裁判日期】    970924
【裁判案由】    延展清算
【裁判全文】
臺灣高等法院臺中分院民事裁定           97年度抗字第437號
抗  告  人  甲○○
相  對  人  民洲金屬企業股份有限公司
法定代理人  甲○○
抗告人因與相對人間聲請展期清算事件，對於中華民國97年8月8
日臺灣臺中地方法院97年度聲字第1742號所為裁定提起抗告，本
院裁定如下：
    主  文
抗告駁回。
抗告程序費用由抗告人負擔。
    理  由
一、抗告人聲請意旨略以：其係相對人之清算人，因相對人與國
    稅局間因稅務案件尚在爭訟中，及相對人積欠鉅額稅款實屬
    冤枉，加以實際執行業務之原董事長林張阿企及董事陳茂雄
    相繼去世，其在對公司業務所知有限下臨危受命擔任清算人
    ，可謂千頭萬緒，除清理公司財產，近日將會積極與國稅局
    進行協商欠稅事宜，致無法於6 個月內完結清算，為此聲請
    裁定准予展期云云。
二、原法院以：本件抗告人原以相對人與國稅局間因稅務案件尚
    在爭訟中為由，聲請展期云云，經原法院命抗告人補正結果
    ，抗告人業自陳：相對人稅務爭訟經最高行政法院民國（下
    同） 97年2月14日以97年度裁字第1243號裁定書裁定上訴駁
    回等語，再相對人與財政部臺灣省中區國稅局間營利事業所
    得稅事件，業經最高行政法院於 97年2月14日以97年度裁字
    第1243號裁定上訴駁回確定，有最高行政法院 97年2月21日
    院福地股 97裁01243字第0970001707號函所檢附之上開裁定
    附於原法院 97年度聲字第284號延展清算完結事件卷內可憑
    。原法院上開 97年度聲字第284號延展清算完結事件並慮及
    該裁定乃於 97年2月14日為裁定，業將相對人之清算再予准
    許展期至 97年7月26日止完結清算，以利清算完結，並附敘
    明清算人應積極進行清算事務，亦有原法院該事件卷證可佐
    。是抗告人上開聲請事由除屬不實外，原法院並前已考慮並
    准許展期，以利清算完結。再觀之抗告人乃於 94年7月26日
    即同意任本件之清算人，並提出相關資料請求准予備查，亦
    有原法院 94年度司字第201號呈報清算人事件卷證可稽，距
    今已逾 3年，嗣因相對人與財政部臺灣省中區國稅局間諸多
    冗長之營利事業所得稅事件，多次聲請准許展期，原法院並
    均展期清算，亦有原法院上開 97年度聲字第284號延展清算
    完結事件等卷證可佐，而於該營利事業所得稅事件確定後至
    今，已逾 5月餘，抗告人竟未進行任何清算事務，猶稱除清
    理公司財產外，近日將會積極與國稅局進行協商欠稅事宜云
    云，顯難認有正當理由，而得展期，是其展期之聲請，即無
    理由，予以駁回其聲請。並依公司法第87條第4項、第334條
    之規定，以抗告人未於 6個月內完結清算，處抗告人罰鍰新
    台幣3萬元，以促使抗告人速完結清算。
三、抗告意旨略以：抗告人自 94年7月26日就任相對人之清算人
    後，便積極進行清算工作，期間因欠稅問題而與稅務單位進
    行冗長之稅務爭訟，當中相對人有勝有負，因而實際欠稅金
    額始終無法確定，致使未能於法定期間內完結清算。又相對
    人清算所得申報至今尚未接獲國稅局之核定通知，亦為無法
    如期完結清算原因之一。是原裁定有不當之處，應予以廢棄
    云云。按雖清算人應於6個月內完結清算，不能於6個月內完
    結清算時，清算人得申敘理由，聲請法院展期，公司法第33
    4條、第87條第3項固有明文。惟查：原法院前以抗告人因稅
    務爭訟尚未解決，於清算程序自有延滯之可能，予以核准延
    展清算。然相對人之稅務爭訟業已確定，抗告人復以相同理
    由聲請延展清算，於法即為無據。縱抗告人稱相對人清算所
    得申報迄今尚未接獲國稅局核定通知，遂無法如期完結清算
    ，惟抗告人未能舉證何以未接獲國稅局核定通知，即無從完
    成清算。是原法院依法否准延展清算並課處抗告人罰鍰之裁
    定，於法並無違誤。抗告論旨，指摘原裁定不當，求予廢棄
    ，為無理由。
據上論結，本件抗告為無理由，依非訟事件法第 21條第2項、民
事訴訟法第 495條之1第1項、第449條第1項、第95條、第78條，
裁定如主文。
中    華    民    國    97    年    9     月    24    日
                  民事第三庭    審判長法  官  陳照德
                                      法  官  朱  樑
                                      法  官  曾謀貴
以上正本係照原本作成。
再為抗告應以適用法規顯有錯誤為理由，並經本院之許可，該許
可以原裁定所涉及之法律見解具有原則上之重要性者為限。
如提起再抗告者應於裁定送達後十日內向本院提出抗告理由狀（
須按照他造人數附具繕本）並繳納抗告裁判費新臺幣壹仟元，同
時委任律師或具有律師資格之關係人為代理人。
                                      書記官  王麗珍
中    華    民    國    97    年    9     月    25    日
                                                      Ａ


司法院資訊處製作；財團法人民間司法改革基金會備份。
